臺灣臺中地方法院刑事判決　　　　　　96年度中簡上字第42號
上　訴　人　甲○○
即　被　告
選任辯護人　李仲景律師
上列上訴人因違反著作權法案件，不服本院臺中簡易庭九十五年
度中簡字第三一七三號中華民國九十五年十一月二十八日第一審
簡易判決（聲請簡易判決處刑案號：臺灣臺中地方法院檢察署九
十五年度偵字第二０一一七號），提起上訴，本院管轄之第二審
合議庭判決如下：
    主    文
上訴駁回。
甲○○緩刑貳年。
    犯罪事實
一、甲○○明知韓劇「我叫金三順」之視聽著作財產權，係采昌
    國際多媒體股份有限公司（以下簡稱采昌公司）自該視聽著
    作之創作人合法取得專屬授權而享有著作財產權之視聽著作
    ，非經采昌公司之同意或授權，不得以移轉所有權之方法散
    布該視聽著作之光碟重製物。詎甲○○於民國（下同）九十
    五年五月間某日，在「Yahoo奇摩拍賣」網站上，以不到正
    版半價之新臺幣（下同）三百五十元代價，向真實姓名年籍
    不詳人士購得上開其明知為盜版之韓劇「我叫金三順」DVD
    光碟一套（合計六片）並觀賞後，竟未經采昌公司之同意或
    授權，而基於散布上開侵害著作財產權之盜版光碟重製物之
    犯意，自九十五年六月中旬某日起，在臺中市○區○○路七
    十六之二號住處，利用其所有之電腦、網路連線設備連線上
    網際網路，以「why3818a」帳號，在前揭拍賣網站上，刊登
    販賣前開所購盜版DVD光碟之訊息，並留下姓名「甲○○」
    及網際網路信箱why3818a@yahoo.com.tw供購買人聯絡使用
    ，嗣經采昌公司發現上情，由該公司代理人乙○○於九十五
    年八月七日上網競標，以三百五十元（含運費）得標，並於
    同年月十一日，將三百五十元匯入甲○○在台中大智郵局所
    申設開立第00000000000000號帳戶內，再由甲○○於同年月
    十四日將上開盜版之韓劇「我叫金三順」DVD光碟一套（合
    計六片）郵寄予乙○○。迄同年月二十一日中午十二時五十
    五分許，為警持本院所核發搜索票至甲○○上開住處搜索無
    所獲，經乙○○提出所購上開盜版之韓劇「我叫金三順」DV
    D光碟一套（合計六片）扣案。
二、案經采昌公司代理人乙○○訴由內政部警政署保安警察第二
    總隊第一大隊第二中隊報請臺灣臺中地方法院檢察署檢察官
    偵查後聲請簡易判決處刑。
    理    由
一、上揭犯罪事實，業據上訴人即被告甲○○（以下稱被告）坦
    承不諱，核與告訴代理人乙○○指訴之情節相符，並有鑑定
    報告一份、臺北市政府營利事業登記證及公司變更登記表影
    本各一紙、錄影節目審查合格證明書影本一紙、授權合約書
    影本一份、專屬授權書影本一紙、雅虎網站網路拍賣資料、
    郵政國內匯款執據影本一紙、信封影本一紙附卷及盜版之韓
    劇「我叫金三順」DVD光碟一套（合計六片）扣案可資佐證
    ，足見被告之自白與事實相符，事證明確，其犯行堪以認定
    。
二、核被告所為，係犯著作權法第九十一條之一第三項前段之明
    知係侵害著作財產權之光碟重製物而散布罪。原審認被告前
    開散布侵害著作財產權之光碟重製物犯行事證明確，適用著
    作權法第九十一條之一第三項前段（原審引同條第二項為贅
    引）、第九十八條，刑法第十一條、第四十一條第一項前段
    ，判處被告有期徒刑六月，如易科罰金，以新台幣一千元折
    算一日，並就扣案盜版之韓劇「我叫金三順」DVD光碟一套
    （合計六片）宣告沒收，其認事用法並無違誤，量刑亦稱妥
    適，被告上訴意旨未能具體指摘原判決認事用法有何疏漏或
    違誤之處，而對原判決提起上訴，其上訴雖無理由，應予駁
    回。惟被告未曾受有期徒刑以上刑之宣告，有台灣高等法院
    被告前案紀錄表附卷足憑，其因一時失慮，致觸刑章，事後
    已坦承上情，並與告訴人采昌公司以賠償十二萬元達成和解
    （見卷附和解書），經此科刑教訓，應知所警愓，而無再犯
    之虞，本院認所宣告之刑，以暫不執行為適當，爰依法併予
    宣告緩刑二年，以啟自新。
三、據上論斷，應依刑事訴訟法第四百五十五條之一第一項、第
    三項、第三百六十八條、刑法第七十四條第一項第一款，判
    決如主文。
本案經檢察官丙○○到庭執行職務。
中　　華　　民　　國　　96　　年　　3 　　月　　15　　日
                  刑事第三庭  審判長法  官  唐光義
                                    法  官  楊萬益
                                    法  官  朱光國
上正本證明與原本無異。
本件不得上訴。
                                    書記官  洪明霞
中　　華　　民　　國　　96　　年　　3 　　月　　15　　日
附錄本案論罪科刑法條：
著作權法第九十一條條之一第三項：
犯前項之罪，其重製物為光碟者，處六月以上三年以下有期徒刑
，得併科新臺幣二十萬元以上二百萬元以下罰金。但違反第八十
七條第四款規定輸入之光碟，不在此限。
